臺灣板橋地方法院刑事附帶民事訴訟判決　　　　　 九十三年度附民字第一九八號
　　原　　　告　松新股份有限公司
　　法定代理人　甲○○
　　訴訟代理人　丙○○
　　被　　　告　乙○○
右列被告因九十三年度易字第九○三號侵占案件，經原告提起附帶民事訴訟，本院判
決如左：
    主      文
被告應給付原告新臺幣貳佰零參萬柒仟肆佰零捌元及自民國九十三年八月二十八日起
至清償日止，按週年利率百分之五計算之利息。
本判決於原告以新台幣陸拾柒萬玖仟元供擔保後，得為假執行。
    事      實
甲、原告方面：
一、聲明：
  (一)被告應給付原告新臺幣（下同）二百零三萬七千四百零八元，及自起訴狀繕本送
    達翌日起至清償日止，按年息百分之五計算之利息。
  (二)願供擔保，聲請宣告假執行。
二、陳述：被告於民國八十九年六月起至九十二年五月止在松新股份有限公司擔任區
    域預售員一職，工作內容為飲料銷售及收款，詎料被告利用職務之便，將所收取
    之客戶款項二百二十七萬七千四百零八元予以侵占據為己有，未繳付原告，嗣經
    原告查悉，被告雖承認前揭侵占事實及侵占款項數額，並書立切結書表明願分期
    清償，但被告非但未予償還，反逃匿無蹤，後經原告提出侵占告訴，並經檢察官
    偵查後以侵占罪對被告提起公訴在案。因被告犯罪而致原告受有二百二十七萬七
    千四百零八元之損害，扣除被告已清償之新台幣二十四萬元後，尚餘新台幣二百
    零三萬七千四百零八元尚未償還。爰依刑事訴訟法第四百八十七條第一項及民法
    第一百八十四條第一項之規定，請求判決如聲明。
三、證據：援用刑事訴訟案件卷證。
乙、被告方面：
一、聲明：同意原告之請求。
二、陳述：對原告之主張及請求均無意見，亦願意賠償。
    理      由
一、查原告主張之前揭事實，已為被告所自認，且被告所涉業務侵占之罪行，業經本
　　院以九十三年度易字第九○三號刑事判決認定明確，判處被告有罪在案，復有挪
    用帳款明細表、被告乙○○簽立之分期清償切結書及離職切結書各一紙等附卷可
    參，依刑事訴訟法第五百條前段規定，自堪信原告之主張為真實。
二、從而，原告本於侵權行為之法律關係，請求被告給付如主文第一項所示之金額及
    自起訴狀繕本送達被告之翌日即九十三年十月二十八日起至清償日止，按年息百
    分之五計算之利息，為有理由，應予准許。
三、原告陳明願供擔保，請求宣告假執行，經核並無不合，爰酌定相關擔保金額准許
    之。
四、據上論結，本件原告之訴為有理由，依刑事訴訟法第五百零二條第二項、第四百
    九十一條第十款，民事訴訟法第三百九十條第二項，判決如主文。
中　　　華　　　民　　　國　　九十三　　年　　十一　　　月　　　二十五　日
                                臺灣板橋地方法院民事第十五庭
                                    法  官  吳幸娥
右為正本，係照原本作成。
對於本判決如不服非對刑事判決上訴時不得上訴，並應於送達後十日內，向本院提出
上訴狀。
中　　　華　　　民　　　國　　九十三　　年　　十一　　　月　　　二十五　日
                                    書記官  洪惠玲
